高雄高等行政法院裁定
                                        110年度停字第6號
聲  請  人　李春生

訴訟代理人  李慶榮  律師
            劉建畿  律師
            林宜儒  律師
相  對  人　財政部高雄國稅局

代　表　人　蔡碧珍
訴訟代理人  黃妙珠
            黃秉林
相  對  人　法務部行政執行署高雄分署

代　表　人　張雍制
訴訟代理人  簡聖潔
上列當事人間債務人異議之訴事件，聲請人聲請停止執行，本院
裁定如下：
　　主  文
一、聲請駁回。
二、聲請訴訟費用由聲請人負擔。
　　理  由
一、按行政執行法第26條準用強制執行法第18條規定：「（第1
    項）強制執行程序開始後，除法律另有規定外，不停止執行
    。（第2項）有回復原狀之聲請，或提起再審或異議之訴，
    或對於和解為繼續審判之請求，或提起宣告調解無效之訴、
    撤銷調解之訴，或對於許可強制執行之裁定提起抗告時，法
    院因必要情形或依聲請定相當並確實之擔保，得為停止強制
    執行之裁定。」準此，執行程序開始後，除法律另有規定外
    ，以不停止執行為原則；例外允許停止執行者，係因回復原
    狀等訴訟如果勝訴確定，據以強制執行之名義將失其效力，
    為避免債務人發生難於回復之損害，受訴法院乃於認為必要
    時得裁定停止執行，且非債務人聲請供擔保停止執行即應為
    准許停止執行之聲請，受訴法院仍有審查權限。所謂必要情
    形，由法院依職權裁量定之，法院為此決定，應就強制執行
    法第18條第2項所列訴訟在法律上是否顯無理由，以及如不
    停止執行，將來是否難於回復執行前之狀態，及倘予停止執
    行，是否無法防止債務人濫行訴訟以拖延執行，致債權人之
    權利無法迅速實現等各種情形予以斟酌，以資平衡兼顧債務
    人及債權人雙方之利益。於債務人聲明願供擔保時，亦然。
    非謂債務人以提起強制執行法第18條第2項所列訴訟為由且
    聲明願供擔保而聲請停止強制執行程序時，法院須一律予以
    准許（最高法院99年度台抗字第973號裁定要旨參照）。
二、本件聲請意旨略以：聲請人與訴外人張凝華之承受訴訟人間
    ，就彭凝大樓相關民事爭執已為確定，則聲請人之課稅基礎
    事實已消滅，又此一租稅債務於民國82年至110年止已逾28
    年，超過核課時效而消滅。則聲請人與相對人間債務人異議
    之訴事件，現由本院（110年度訴字第299號）審理中，而相
    對人法務部行政執行署高雄分署（下稱相對人高雄分署）以
    98年度營稅執特專字第102728號行政執行事件所進行之強制
    執行程序（下稱系爭執行程序），為恐對聲請人之財產造成
    無法回復之損害，爰聲請本院為停止強制執行之裁定。
三、本院查：
  ㈠本件聲請人已向本院提起債務人異議之訴，並聲請裁定停止
    相對人高雄分署系爭行政執行事件之執行程序，然其執為起
    訴之理由，係以租稅核課期間已屆滿，故系爭執行程序不合
    法為由，並據以為本件停止執行之理由，有其提出系爭行政
    執行事件之110年8月2日、110年8月18日雄執申98年營稅執
    特專字第00102728號執行命令為證，復經本院依職權調取本
    院110年度訴字第299號債務人異議之訴事件卷宗閱明無訛。
  ㈡本案實體爭執(營業稅罰鍰)已經判決確定：
    本案聲請人對相對人財政部高雄國稅局（下稱相對人國稅局
    ）所課以之82年度營業稅罰鍰案件之實體事項，經本院94年
    度訴更字第19號判決駁回，上訴後經最高行政法院97年度判
    字第1097號判決駁回上訴確定。嗣提起再審之訴，經本院97
    年度再字第66號判決判決駁回確定。
  ㈢聲請人前已多次提起債務人異議之訴：
    ⒈聲請人107年間以：「1.依臺灣臺南地方法院（下稱臺南
    　地院）102年度重續字第1號民事判決意旨，可知訴外人華
    　嚴建設有限公司（下稱華嚴公司）方為彭凝大樓之起造人
      ，原告並非彭凝大樓之起造人，且該判決業因該案原告撤
      回上訴而告確定，故被告高雄國稅局、被告南區國稅局自
      應受該判決既判力效力所及，而認定華嚴公司方為納稅義
      務人，而非原告。被告高雄國稅局、被告南區國稅局自應
      向華嚴公司課徵營業稅，且不應將彭凝大樓之銷售總額，
      計入原告之綜合所得稅、營利事業所得稅之課徵項目。2.
      被告高雄國稅局、被告南區國稅局審認原告為彭凝大樓之
      起造人，並核徵相關之營業稅、綜合所得稅、營利事業所
      得稅及罰鍰等執行名義，業因臺南地院102年度重續字第1
      號民事判決審認原告非為彭凝大樓之起造人，而歸於消滅
      不復存在。準此，以該等執行名義為基礎之高雄分署系爭
      行政執行事件及其餘6件行政執行事件、臺南分署5件行政
      執行事件等執行程序，於法有違，應予撤銷。……」為由
      ，對相對人國稅局提起債務人異議之訴，請求撤銷系爭執
      行事件之行政執行程序，曾經本院107年度訴字第263號判
      決以聲請人所主張之臺南地院102年度重續字第1號民事判
      決理由中，認定華嚴公司始為彭凝大樓之起造人，聲請人
      並非起造人乙節，僅係民事判決之理由敘述，並非特定原
      因事實之發生，其內容亦核與上開執行名義即營業稅罰鍰
      處分之請求權及執行力無涉，無從使之一部或全部消滅，
      亦無從使之暫時不能行使，不構成消滅或妨礙債權人請求
      之事由，聲請人據以提起債務人異議之訴，即屬無據為由
      ，而於108年9月19日判決駁回聲請人之訴；聲請人不服，
      提起上訴，復經最高行政法院於同年12月12日以108年度
      裁字第1771號裁定駁回上訴而告確定等情，有上述判決、
      裁定在卷可稽。
    ⒉聲請人109年間復以前開107年間同一事由，對同一被告所
      進行之同一系爭執行事件，再次提起債務人異議之訴，本
      院認該訴應為上述本院107年度訴字第263號判決及最高行
      政法院108年度裁字第1771號裁定之確定判決效力所及，
      聲請人對此更行起訴，違反一事不再理原則，並非合法，
      經本院109年度訴字第122號判決駁回，上訴後，經最高行
      政法院以110年度上字第191號裁定上訴駁回確定，各有上
      開裁判在卷可參。
  ㈣聲請人前已聲請停止執行及執行期滿日：
    聲請人前提起本院109年度訴字第122號債務人異議之訴時，
    並聲請停止執行，經由本院109年度停字第11號准予暫時停
    止，相對人高雄分署於最高行政法院110年5月14日110年度
    上字第191號裁定駁回後再接續執行，並分別於110年8月2日
    、8月18日發函通知聲請人報告財產狀況，均詳如前述。再
    者，系爭執行事件執行期間應自103年2月20日之翌日起算，
    再加計10年，算至113年2月20日止，始為執行期間屆滿日，
    亦經本院107年度訴字第263號判決闡述甚詳，有該判決附卷
    可參。
  ㈤綜上，本件營業稅罰鍰之實體爭執已經判決確定，有關系爭
    行政執行事件於執行名義成立後，聲請人有無消滅或妨礙債
    權人請求之事由及執行期間是否逾期之實體上訴訟，已進行
    多次訴訟審理，至為詳明，且本件執行名義為關於公法上金
    錢給付義務之執行，將來亦不致發生難於回復之損害。今聲
    請人復就執行名義之執行是否已逾執行期間為由，再提起債
    務人異議之訴，並據為本件停止執行聲請理由，要非首揭強
    制執行法第18條第2項所謂法院因異議之訴提起，必要時得
    為停止強制執行之情形。則聲請人為本件停止執行聲請恐有
    濫行訴訟以拖延執行，且難認聲請人本件停止強制執行之聲
    請有何必要，核與首揭停止執行之要件不符，不應准許。
四、依行政訴訟法第104條、民事訴訟法第95條、第78條，裁定
    如主文。
中　　華　　民　　國　　110　 年　　9　　 月　　14　　日
             高雄高等行政法院第三庭
                         審判長法官　吳　永　宋
                               法官　林　彥　君
                               法官　黃　堯　讚
以上正本係照原本作成。
如不服本裁定，應於裁定送達後10日內以書狀敘明理由，經本院
向最高行政法院提出抗告（須按對造人數附具繕本）。
中　　華　　民　　國　　110　 年　　9　　 月　　14　　日

                              書記官　江　如　青